---
title: "Lab05_DiegoLeite"
format: typst
editor: visual
---

## Diego Leite de Souza - 182745

Crie uma função que:
a. Receba um valor de TAIL_NUMBER (por exemplo, N431WN);
b. Produza uma tabela (tidy) com todos os trajetos realizados pela aeronave (ordenadas por data e hora,
contendo todas as colunas do arquivo flights.csv.zip);
c. Produza um mapa que apresente todo o trajeto voado pela aeronave ao longo de todo o ano; o trajeto
deve ser apresentado de maneira linear no tempo (i.e., segue a sequência do tempo, como no exemplo
hipotético dado acima);
d. O mapa deve ser decorado com estatísticas do seu interesse (por exemplo, velocidade média do vôo
como espessura da linha que conecta os aeroportos envolvidos no trajeto)

##  Primeiramente, criando a função pricipal

```{r}
library(tidyverse)
library(lubridate)
library(leaflet)
library(scales)

analisa_aeronave <- function(tail_number, arquivo) {
  
  # 1. Leitura dos aeroportos
  caminho_aeroportos <- file.path("dados", "airports.csv")
  if (!file.exists(caminho_aeroportos)) {
    stop("O arquivo 'airports.csv' não foi encontrado na pasta 'dados'.")
  }
  tabela_aeroportos <- read_csv(caminho_aeroportos, show_col_types = FALSE)
  
  # 2. Leitura dos voos em chunks
  filtra_aeronave <- function(x, pos) {
    x %>% filter(TAIL_NUMBER == tail_number)
  }
  
  tabela_voos_bruta <- read_csv_chunked(
    file = arquivo,
    callback = DataFrameCallback$new(filtra_aeronave),
    chunk_size = 1e6,
    show_col_types = FALSE
  )
  
  if (nrow(tabela_voos_bruta) == 0) {
    stop(paste("Nenhum registro encontrado para a aeronave:", tail_number))
  }
  
  # 3. Tratamento dos dados e ordenação cronológica
  tabela_voos_tidy <- tabela_voos_bruta %>%
    filter(!is.na(DEPARTURE_TIME), !is.na(AIR_TIME), AIR_TIME > 0) %>%
    mutate(
      dep_time_num = as.numeric(DEPARTURE_TIME),
      hora = dep_time_num %/% 100,
      minuto = dep_time_num %% 100,
      hora = ifelse(hora == 24, 0, hora),
      data_hora_partida = make_datetime(YEAR, MONTH, DAY, hora, minuto),
      velocidade_media_mph = (DISTANCE / AIR_TIME) * 60
    ) %>%
    filter(!is.na(data_hora_partida)) %>% 
    arrange(data_hora_partida)
  
  # 4. Cruzamento com coordenadas
  tabela_voos_coords <- tabela_voos_tidy %>%
    left_join(tabela_aeroportos %>% select(IATA_CODE, LATITUDE, LONGITUDE), by = c("ORIGIN_AIRPORT" = "IATA_CODE")) %>%
    rename(lat_origem = LATITUDE, lon_origem = LONGITUDE) %>%
    left_join(tabela_aeroportos %>% select(IATA_CODE, LATITUDE, LONGITUDE), by = c("DESTINATION_AIRPORT" = "IATA_CODE")) %>%
    rename(lat_destino = LATITUDE, lon_destino = LONGITUDE) %>%
    filter(!is.na(lat_origem), !is.na(lat_destino))
  
  # 5. CONSTRUÇÃO DO MAPA 
  paleta_velocidade <- colorNumeric("YlOrRd", domain = tabela_voos_coords$velocidade_media_mph)
  
  aeroportos_unicos <- bind_rows(
    tabela_voos_coords %>% select(codigo = ORIGIN_AIRPORT, lat = lat_origem, lon = lon_origem),
    tabela_voos_coords %>% select(codigo = DESTINATION_AIRPORT, lat = lat_destino, lon = lon_destino)
  ) %>% distinct(codigo, .keep_all = TRUE)
  
  mapa_trajetoria <- leaflet() %>%
    addProviderTiles(providers$CartoDB.Positron) %>%
    addCircleMarkers(
      data = aeroportos_unicos,
      lng = ~lon, lat = ~lat,
      radius = 3, color = "#008080", stroke = FALSE, fillOpacity = 0.8,
      popup = ~codigo
    )
  
  # Adiciona as linhas usando scales e rescale para manter espessura fina 
  intervalo_velocidade <- range(tabela_voos_coords$velocidade_media_mph)
  
  for (i in seq_len(nrow(tabela_voos_coords))) {
    voo <- tabela_voos_coords[i, ]
    espessura_fina <- rescale(voo$velocidade_media_mph, to = c(0.8, 2.5), from = intervalo_velocidade)
    
    mapa_trajetoria <- mapa_trajetoria %>%
      addPolylines(
        lng = c(voo$lon_origem, voo$lon_destino),
        lat = c(voo$lat_origem, voo$lat_destino),
        weight = espessura_fina,
        opacity = 0.35,
        color = paleta_velocidade(voo$velocidade_media_mph),
        popup = paste0("Voo ", i, ": ", voo$ORIGIN_AIRPORT, " → ", voo$DESTINATION_AIRPORT, " (", round(voo$velocidade_media_mph), " mph)")
      )
  }
  
  mapa_trajetoria <- mapa_trajetoria %>%
    addLegend(
      pal = paleta_velocidade,
      values = tabela_voos_coords$velocidade_media_mph,
      title = "Velocidade (mph)",
      position = "bottomright"
    )
  
  return(list(
    tabela = tabela_voos_tidy,
    grafico = mapa_trajetoria
  ))
}
```

Agora aplicando a função

```{r}
#| screenshot: true
resultado <- analisa_aeronave(
  tail_number = "N431WN", 
  arquivo = file.path("dados", "flights.csv.zip")
)


resultado$tabela
resultado$grafico
```

horário de compilação

```{r}
Sys.setenv(TZ = "America/Sao_Paulo")
Sys.time()
```
