---
title: "Lab02_Diego.QMD"
autor: Diego Leite de Souza 182745
format: 
  pdf:
    code-overflow: wrap
editor: visual
---

## Lab02_182745

1\) Quais são as estatísticas suficientes para a determinação do percentual de vôos atrasados na chegada (ARRIVAL_DELAY \> 10)?

1.**n_total:** O número total de voos válidos no lote.
2. **n_atrasos:** O número total de voos com atraso superior a 10 minutos (\`ARRIVAL_DELAY \> 10\`) no lote.

Com essas estatísticas agregadas por lote, somam-se os totais ao final e calcula-se a taxa exata sem perdas:
**Perc = Soma(N_atrasos) / Soma(N)**

```{r}
library(dplyr)
library(readr)
```

Criando a Função getStats

2. Crie uma função chamada `getStats` que, para um conjunto de qualquer tamanho de dados provenientes de `flights.csv.zip`, execute as seguintes tarefas (usando apenas verbos do `dply`

```{r}

#   a. Filtre o conjunto de dados de forma que contenha apenas observações das seguintes Cias. Aéreas: AA, DL, UA e US;
#   b. Remova observações que tenham valores faltantes em campos de interesse;
#   c. Agrupe o conjunto de dados resultante de acordo com: dia, mês e cia. aérea;
#   d. Para cada grupo em b., determine as estatísticas suficientes apontadas no item 1. e os retorne como um objeto da classe tibble;
#   e. A função deve receber apenas dois argumentos:
#      i. input: o conjunto de dados (referente ao lote em questão);
#      ii. pos: argumento de posicionamento de ponteiro dentro da base de dados. Apesar de existir na função, este argumento não será empregado internamente. É importante observar que, sem a definição deste argumento, será impossível fazer a leitura por partes.

getStats <- function(input, pos) {
 
  cias <- c("AA", "DL", "UA", "US")
  
  input %>%
    filter(
      AIRLINE %in% cias,
      !is.na(ARRIVAL_DELAY),
      !is.na(MONTH),
      !is.na(DAY)
    ) %>%
    mutate(foi_atrasado = ifelse(ARRIVAL_DELAY > 10, 1, 0)) %>%

    group_by(MONTH, DAY, AIRLINE) %>%

    summarise(
      n_total = n(),
      n_atrasos = sum(foi_atrasado),
      .groups="drop"
    ) 

}
```

3.Utilize alguma função `readr::read_***_chunked` para importar o arquivo `flights.csv.zip`

```{r}
#   a. Configure o tamanho do lote (chunk) para 100 mil registros;
#   b. Configure a função de callback para instanciar DataFrames aplicando a função getStats criada acima;
#   c. Configure o argumento col_types de forma que ele leia, diretamente do arquivo, apenas as colunas de interesse (veja nota de aula para identificar como realizar esta tarefa);
col_interesse <- cols_only(
  MONTH = col_integer(),
  DAY = col_integer(),
  AIRLINE = col_character(),
  ARRIVAL_DELAY = col_double()
)

stats_lote <- read_csv_chunked(
  file = "flights.csv",
  callback = DataFrameCallback$new(getStats),
  chunk_size = 100000,
  col_types = col_interesse
)
```

4.Crie uma função chamada `computeStats`

```{r}
# 4. Crie uma função chamada computeStats que:
#   a. Combine as estatísticas suficientes para compor a métrica final de interesse (percentual de atraso por dia/mês/cia aérea);
#   b. Retorne as informações em um tibble contendo apenas as seguintes colunas:
#      i. Cia : sigla da companhia aérea;
#      ii. Data : data, no formato AAAA-MM-DD (dica: utilize o comando as.Date);
#      iii. Perc : percentual de atraso para aquela cia. aérea e data, apresentado como um número real no intervalo [0, 1].
computeStats <- function(bruto_stats) {
  bruto_stats %>%
    group_by(AIRLINE, MONTH, DAY) %>%
    summarise(
      total_voos = sum(n_total),
      total_atrasos = sum(n_atrasos),
      .groups = "drop"
    ) %>%
    mutate(
      Cia = AIRLINE,
      Data = as.Date(paste(2015, MONTH, DAY, sep = "-")),
      Perc = total_atrasos / total_voos
    ) %>%
    select(Cia, Data, Perc)
}

final_stats <- computeStats(stats_lote)
```

5.  Produza um mapa de calor em formato de calendário para cada Cia. Aérea.

```{r}
library(ggplot2)
library(ggcal)
pal <- scale_fill_gradient(low = "#4575b4", high = "#d73027")

baseCalendario <- function(stats, cia) {
  dados_cia <- stats %>% filter(Cia == cia)
  ggcal(dados_cia$Data, dados_cia$Perc)
}


cAA <- baseCalendario(final_stats, "AA")
cDL <- baseCalendario(final_stats, "DL")
cUA <- baseCalendario(final_stats, "UA")
cUS <- baseCalendario(final_stats, "US")


cAA + pal + ggtitle("Percentual de Atraso na Chegada - American Airlines (AA)")
cDL + pal + ggtitle("Percentual de Atraso na Chegada - Delta Air Lines (DL)")
cUA + pal + ggtitle("Percentual de Atraso na Chegada - United Airlines (UA)")
cUS + pal + ggtitle("Percentual de Atraso na Chegada - US Airways (US)")
```

Hora de compilação

```{r}
Sys.setenv(TZ = "America/Sao_Paulo")
Sys.time()
```
