---
title: "Lab04_DiegoLeite"
format: pdf
editor: visual
---

## 

#### Q1. Carregar os pacotes readxl e tidyverse

```{r}
#| output: false
library(readxl)
library(tidyverse)
```

#### Q2. Caminho para o arquivo WDIEXCEL.xlsx

```{r}
fname <- "dados/WDIEXCEL.xlsx"
file.exists(fname)
```

#### Q3. Ler a planilha "Country"

```{r}
countries <- read_excel(fname, sheet = "Country")
```

#### Q4. Manter apenas 5 países (Brasil + 4 outros)

```{r}
#| output: false
#explorando o banco de dados para conhecer as colunas
excel_sheets(fname)
read_excel(fname, sheet = "Country", n_max = 0) %>% names()

#Listando países
countries_view <- read_excel(fname, sheet = "Country")
countries_view %>%
  select(`Country Code`, `Short Name`) %>%
  print(n = Inf) 
```

Agora Mantendo os 5 países

```{r}
countries <- countries %>%
  filter(`Country Code` %in% c("TUR", "SWE", "MEX", "CUB", "BRA"))
```

#### Q5. Ler a planilha "Data"

```{r}
WDI <- read_excel(fname, sheet = "Data")
```

#### Q6. Selecionar Country Code, Indicator Code e os anos de 1960-2018

```{r}
WDI <- WDI %>%
  select('Country Code', 'Indicator Code', "1960":"2018")
```

#### Q7. Verificar formato tidy e transformar (pivot_longer)

#### Os dados NÃO estão em formato tidy: cada ano é uma coluna, quando

#### deveria ser uma observação (uma variável "YEAR" e uma variável de valor).

```{r}
#| output: false
#verificando se está em formato tidy

names(WDI)
```

```{r}
WDI <- WDI %>%
  pivot_longer(
    cols = '1960':'2018',
    names_to = "YEAR",
    values_to = "VALUE"
  )
```

#### Q8. Confirmar que YEAR está em formato inteiro

```{r}
class(WDI$YEAR)   

WDI <- WDI %>%
  mutate(YEAR = as.integer(YEAR))

class(WDI$YEAR)   

```

#### Q9. Manter apenas os países de "countries" e selecionar as colunas pedidas

#### Usa-se um inner_join (mutating join) para trazer "Short Name" de countries

#### e simultaneamente filtrar o WDI apenas para os países de interesse.

```{r}
WDI <- WDI %>%
  pivot_wider(names_from = `Indicator Code`, values_from = VALUE) %>%
  inner_join(countries %>% select(`Country Code`, `Short Name`),
             by = "Country Code") %>%
  select(`Country Code`, `Short Name`, YEAR, SP.DYN.CBRT.IN)

```

#### Q10. Ordenar por país e, dentro de cada país, por ano

```{r}
WDI <- WDI %>%
  arrange(`Country Code`, YEAR)
```

#### Q11. Gráfico de linhas: YEAR no eixo X, SP.DYN.CBRT.IN no eixo Y,uma linha por país

```{r}
ggplot(WDI, aes(x = YEAR, y = SP.DYN.CBRT.IN, color = `Short Name`)) +
  geom_line() +
  labs(
    x = "Ano",
    y = "Taxa Bruta de Natalidade",
    color = "País",
    title = "Taxa Bruta de Natalidade ao longo do tempo"
  ) +
  theme_minimal()

```

```{r}
Sys.setenv(TZ = "America/Sao_Paulo")
Sys.time()
```
