---
title: "Lab07_DiegoLeite"
format: pdf
editor: visual
---

## Diego Leite - 182745

1.  Baixe o arquivo `uwmadison.sqlite3`. Conecte-se a ele usando o pacote `RSQLite`, armazenando a conexão em uma variável `conn`.

    ```{r}
    library(DBI)
    library(RSQLite)


    conn <- dbConnect(RSQLite::SQLite(), "datasets/uwmadison.sqlite3")
    ```

2.  Quem são e quantos são os professores que lecionaram disciplinas cujo tópico era estatística (`subjects.abbreviation='STAT'`);

    ```{r}
    #QUANTIDADE DE PROFESSORES
    query_num_prof <- "
    SELECT COUNT(DISTINCT i.id) AS total_professores
    FROM instructors i
    JOIN teachings t ON i.id = t.instructor_id
    JOIN sections sec ON t.section_uuid = sec.uuid
    JOIN subject_memberships sm ON sec.course_offering_uuid = sm.course_offering_uuid
    JOIN subjects sub ON sm.subject_code = sub.code
    WHERE sub.abbreviation = 'STAT';
    "

    num_professores <- dbGetQuery(conn, query_num_prof)
    num_professores
    ```

    ```{r}
    #LISTA DOS PROFESSORES
    query_lista_prof <- "
    SELECT DISTINCT i.name AS nome_professor
    FROM instructors i
    JOIN teachings t ON i.id = t.instructor_id
    JOIN sections sec ON t.section_uuid = sec.uuid
    JOIN subject_memberships sm ON sec.course_offering_uuid = sm.course_offering_uuid
    JOIN subjects sub ON sm.subject_code = sub.code
    WHERE sub.abbreviation = 'STAT'
    ORDER BY i.name;
    "

    prof_stat <- dbGetQuery(conn, query_lista_prof)
    head(prof_stat, 15) 
    ```

3.  O GPA americano é definido numa escala de 0 a 4, em que A = 4, AB = 3.5, B = 3, BC = 2.5, C = 2, D = 1 e F = 0. Determinando a nota média de cada oferecimento pela ponderação da quantidade de alunos em cada extrato com os valores numéricos de cada conceito, indique (no que se referente a disciplinas no assunto de estatística):

-   Quem é o professor mais difícil?

    ```{r}
    tabela_gd <- "grade_distributions"
    query_gpa_professores <- sprintf("
    SELECT 
        i.name AS professor,
        SUM(gd.a_count * 4.0 + gd.ab_count * 3.5 + gd.b_count * 3.0 + 
            gd.bc_count * 2.5 + gd.c_count * 2.0 + gd.d_count * 1.0) / 
        CAST(SUM(gd.a_count + gd.ab_count + gd.b_count + 
                 gd.bc_count + gd.c_count + gd.d_count + gd.f_count) AS FLOAT) AS media_gpa
    FROM instructors i
    JOIN teachings t ON i.id = t.instructor_id
    JOIN sections sec ON t.section_uuid = sec.uuid
    JOIN subject_memberships sm ON sec.course_offering_uuid = sm.course_offering_uuid
    JOIN subjects sub ON sm.subject_code = sub.code
    JOIN %s gd ON sec.course_offering_uuid = gd.course_offering_uuid
    WHERE sub.abbreviation = 'STAT'
    GROUP BY i.id, i.name
    HAVING SUM(gd.a_count + gd.ab_count + gd.b_count + gd.bc_count + gd.c_count + gd.d_count + gd.f_count) > 0
    ORDER BY media_gpa ASC;
    ", tabela_gd)

    gpa_profs <- dbGetQuery(conn, query_gpa_professores)

    head(gpa_profs, 1)
    ```

-   Quem é o professor mais fácil?

    ```{r}
    tail(gpa_profs, 1)
    ```

-   Qual é a disciplina mais difícil?

    ```{r}
    query_gpa_disciplinas <- sprintf("
    SELECT 
        c.number AS numero_disciplina,
        c.name AS nome_disciplina,
        SUM(gd.a_count * 4.0 + gd.ab_count * 3.5 + gd.b_count * 3.0 + 
            gd.bc_count * 2.5 + gd.c_count * 2.0 + gd.d_count * 1.0) / 
        CAST(SUM(gd.a_count + gd.ab_count + gd.b_count + 
                 gd.bc_count + gd.c_count + gd.d_count + gd.f_count) AS FLOAT) AS media_gpa
    FROM courses c
    JOIN course_offerings co ON c.uuid = co.course_uuid
    JOIN subject_memberships sm ON co.uuid = sm.course_offering_uuid
    JOIN subjects sub ON sm.subject_code = sub.code
    JOIN %s gd ON co.uuid = gd.course_offering_uuid
    WHERE sub.abbreviation = 'STAT'
    GROUP BY c.uuid, c.number, c.name
    HAVING SUM(gd.a_count + gd.ab_count + gd.b_count + gd.bc_count + gd.c_count + gd.d_count + gd.f_count) > 0
    ORDER BY media_gpa ASC;
    ", tabela_gd)

    gpa_disciplinas <- dbGetQuery(conn, query_gpa_disciplinas)

    head(gpa_disciplinas, 1)
    ```

-   Qual é a disciplina mais fácil?

    ```{r}

    tail(gpa_disciplinas, 1)
    ```

4.  Desconecte do banco de dados.

    ```{r}
    dbDisconnect(conn)
    ```

```{r}
Sys.setenv(TZ = "America/Sao_Paulo")
Sys.time()
```
